# 企业对同一控制人下预付账款与其他应付款能否抵销列报

提问人：jh1717 时间：2023-05-29 19:55:05
债权人为同一控制人，但是其拒绝签订债权债务抵销协议，请问这要怎么处理呀

回答人：chenyiwei
预付账款和其他应付款是性质不同的款项（最重要的差异是：预付账款的标的是实物，而其他应付款的标的是货币），因此在没有抵销协议的情况下不能抵销列报，也不能进行同时终止确认预付账款和其他应付款的账务处理。